【裁判字號】    95,訴,507
【裁判日期】    950317
【裁判案由】    毒品危害防制條例
【裁判全文】
臺灣臺中地方法院刑事判決  95年度訴字第507號
公  訴  人  台灣台中地方法院檢察署檢察官
被      告  甲○○
                    現另案於臺灣臺中監獄臺中分監執行中
上列被告因毒品危害防制條例案件，經檢察官提起公訴（九十五
年度毒偵字第六四、三四四號），被告於準備程序中就被訴事實
為有罪之陳述，本院合議庭裁定由受命法官獨任進行簡式審判程
序，本院判決如下：
    主  文
甲○○連續施用第一級毒品，累犯，處有期徒刑壹年，扣案之第
一級毒品海洛因壹包（扣案時毛重零點捌公克；法務部調查局鑑
定後為淨重零點柒貳公克，空包裝重零點壹玖公克）沒收銷燬之
。又連續施用第二級毒品，累犯，處有期徒刑捌月。扣案之第二
級毒品安非他命拾包（扣案時毛重陸點玖公克）沒收銷燬之。應
執行有期徒刑壹年陸月；扣案之第一級毒品海洛因壹包（扣案時
毛重零點捌公克；法務部調查局鑑定後為淨重零點柒貳公克，空
包裝重零點壹玖公克）、第二級毒品安非他命拾包（扣案時毛重
陸點玖公克）均沒收銷燬之。
    犯罪事實
一、甲○○前因施用第一級、第二級毒品案件，經臺灣南投地方
    法院裁定送觀察、勒戒後，認無繼續施用毒品傾向，經臺灣
    南投地方法院檢察署檢察官於民國八十九年十月十七日釋放
    ，並以八十九年毒偵字第一八四九號為不起訴處分。復因施
    用第一、二級毒品案件，經觀察勒戒後認有施用毒品傾向，
    經本院裁定令入戒治處所施以強制戒治一年，並由台灣台中
    地方法院檢察署檢察官於九十年八月七日，以九十年度毒偵
    字第二六五三號起訴，於九十年十一月三日由本院以九十年
    度訴字第二○九四號判處應執行有期徒刑一年四月確定。嗣
    於九十一年一月十七日停止戒治付保護管束，並於同年六月
    二十一日執行保護管束期滿，再於九十四年七月二十五日執
    行有期徒刑期滿。詎甲○○仍不知悔改，復基於施用第一級
    、第二級毒品之概括犯意，自九十四年七月二十五日出獄後
    某日起至同年十月十七日止，在台中市市○路與大有一街之
    租屋處，約一星期以捲入香煙吸食方式施用第一級毒品一次
    ，約三、四日以燒烤吸食方式施用第二級毒品一次，連續施
    用第一、二級毒品海洛因及甲基安非他命多次，嗣為警分別
    於九十四年八月十五日十六時許、同年十月十八日十五時三
    十分許，在台中市○○○路○段五三之八六號五樓及台中市
    ○區○○路與旱溪東路口查獲，並當場扣得海洛因一包（毛
    重零點八公克；法務部調查局鑑定後為淨重零點七二公克，
    空包裝重零點一九公克）、安非他命十包（毛重六點九公克
    ）。
二、案經內政部警政署保安警察第三總隊第一大隊、臺中市警察
    局第三分局報請台灣台中地方法院檢察署檢察官偵查起訴。
    理      由
一、訊據被告甲○○對上開犯罪事實均坦承不諱，且被告為警查
    獲時經採尿送驗，結果呈嗎啡、甲基安非他命類陽性反應，
    有詮昕科技股份有限公司濫用藥物尿液檢驗報告、中山醫學
    大學附設醫院藥物濫用檢測中心檢驗報告各一份在卷足憑。
    按一般人注射海洛因或嗎啡後經體內吸收代謝約三十分鐘後
    ，以嗎啡型態為主開始排入尿中，而以最初六至十二小時排
    泄量最多，約有七十五％之毒品代謝物（嗎啡）可在注射後
    二十四小時內陸續由尿中排出體外，剩餘量則可能在數日內
    分別排出體外，故一般而言，施用多量毒品者，於施用後四
    、五日內仍有可能檢出低濃度毒品反應，此有法務部調查局
    九十二年一月二日調科壹字第0910089203-0號函可稽，又正
    常人倘有吸用安非他命者，約七十%於二十四小時內自尿中
    排出，約九十%於九十六小時自尿中排出，故推算吸用時間
    距採尿時間最長可能不會超過四日，有行政院衛生署藥物食
    品檢驗局八十一年二月八日（81）藥檢壹字第001156號函示
    在案。本件復有上開毒品扣案及本署刑案資料查註記錄表在
    卷可稽，被告犯行應堪認定。
二、按海洛因、甲基安非他命係毒品危害防制條例第二條第二項
    第一款、第二款所定之第一級毒品、第二級毒品，不得非法
    施用。是以核被告自九十四年七月二十五日出獄後某日起，
    至九十四年十月十七日止，連續施用第一級毒品海洛因、及
    第二級毒品甲基安非他命多次，分別係犯毒品危害防制條例
    第十條第一項、第二項之施用第一級、第二級毒品罪。被告
    持有第一級毒品海洛因及第二級毒品甲基安非他命後，進而
    施用，其持有之低度行為應為施用之高度行為所吸收，不另
    論以持有第一級毒品罪及持有第二級毒品罪。另被告先後多
    次施用第一級毒品海洛因，及第二級毒品甲基安非他命多次
    之犯行，於緊接之時間，以相同之方法為之，自係觸犯構成
    要件相同之罪，顯係基於概括犯意為之，應均依連續犯之規
    定各論以一罪，並依法加重其刑。又被告因犯毒品危害防制
    條例案件，於九十年十一月三日由本院以九十年度訴字第二
    ○九四號判處應執行有期徒刑一年四月確定。於九十四年七
    月二十五日執行有期徒刑完畢，有臺灣臺中地方法院檢察署
    刑案資料查註紀錄表、及臺灣高等法院被告前案紀錄表各一
    份附卷可按，其於五年內再犯本件有期徒刑之罪，均為累犯
    ，應依法均遞加重其刑。又被告所犯上開二罪，犯意各別，
    行為互殊，罪名不同，應分論併罰。爰審酌被告因施用毒品
    案件，經裁定送觀察勒戒及強制戒治後，竟仍不知戒惕，再
    度違犯本件毒品危害防制條例第十條第一項及第二項之罪，
    無視於毒品對於自身健康之戕害及國家對於杜絕毒品犯罪之
    禁令；其犯罪之動機、目的單純；又施用毒品係自戕行為，
    犯罪手段平和，亦未因此而危害他人，所生損害非大，且被
    告堅決表示悔改意志，自白犯罪；再考之其於犯後坦承犯行
    ，態度良好，並參諸施用毒品者均有相當程度之成癮性及心
    理依賴，其犯罪心態與一般刑事犯罪之本質並不相同，應側
    重以適當之醫學治療及心理矯治處遇為宜等一切情狀，分別
    量處如主文所示之刑，並定其應執行之刑，以示懲儆。扣案
    之第一級毒品海洛因一包（扣案時毛重零點八公克；法務部
    調查局鑑定後為淨重零點七二公克，空包裝重零點一九公克
    ）、第二級毒品安非他命十包（扣案時毛重六點九公克），
    應依毒品危害防制條例第十八條第一項前段規定宣告沒收並
    諭知銷燬之。
據上論斷，應依刑事訴訟法第二百七十三條之一第一項、第二百
九十九條第一項前段，毒品危害防制條例第十條第一項、第二項
、第十八條第一項前段，刑法第十一條、第五十六條、第四十七
條、第五十一條第五款，判決如主文。
中    華    民    國九十五    年    三    月    十七  日
                            臺灣臺中地方法院刑事第四庭
                                    法  官  黃 松 竹
上正本證明與原本無異。
如不服本判決，應於送達後十日內向本院提出上訴狀（須附繕本
），上訴於臺灣高等法院臺中分院。
                                    書記官  董 美 惠
中    華    民    國九十五    年    三    月    十七  日
附錄論罪科刑法條
毒品危害防制條例第十條
施用第一級毒品者，處六月以上五年以下有期徒刑。
施用第二級毒品者，處三年以下有期徒刑。


司法院資訊處製作；財團法人民間司法改革基金會備份。
